臺灣高等法院臺中分院民事判決
111年度金訴字第5號
原      告  林文翊  


被      告  劉作軒  

上列當事人間請求損害賠償事件，原告提起刑事附帶民事訴訟，
經本院刑事庭裁定移送前來(111年度附民字第43號)，本院於中
華民國111年6月15日言詞辯論終結，判決如下︰
　　主  文
被告應給付原告新臺幣190萬元，及自民國111年3月15日起至清
償日止，按年息5％計算之利息。
    事實及理由
一、原告主張：被告於民國110年3月間，參與「陳○○」、「陳○○
    」等人所組成之詐欺集團，擔任蒐集人頭帳戶之工作。被告
    與該詐騙集團之成員共同意圖為自己不法之所有，基於詐欺
    取財之犯意聯絡，先由「陳○○」向訴外人林○○收購取得其合
    作金庫商業銀行（下稱合作金庫）帳號0000000000000帳戶
    存摺、提款卡及網路銀行密碼，再由被告依「陳○○」指示，
    將前揭存摺、提款卡及網路銀行密碼寄往臺中市○○區○○○號
    八國站，供該詐欺集團使用。該詐欺集團成員隨即於110年3
    月19日，透過社群軟體向伊佯稱：可介紹投資獲利云云，使
    伊陷於錯誤，於110年4月16日匯款新臺幣（下同）190萬元
    至前揭林○○合作金庫帳戶，旋由該詐欺集團成員提領，致伊
    受有損害。為此依民法第184條第1項前段規定，求為命被告
    給付190萬元及自起訴狀繕本送達翌日起至清償日止，按年
    息5％計算利息之判決。
二、被告則以：伊知道所參與的是詐欺集團，伊要負責，但原告
    請求金額過高，伊目前在監執行，無力負擔云云，資為抗辯
    。並答辯聲明：原告之訴駁回。
三、原告上開主張之事實，為被告所不爭執，且被告因前揭對原
    告詐欺取財犯行，經本院111年度金上訴字第104號刑事判決
    判處有期徒刑1年8月，有該刑事判決可稽（本院卷5-29頁）
    ，復經本院調取前揭刑事卷宗查核無誤，堪信原告主張為真
    實。被告雖以前詞置辯，然有無資力償還，乃係執行問題，
    不得據為不負履行義務之抗辯，是被告所辯縱然屬實，亦不
    得據此豁免侵權行為損害賠償義務。
四、按因故意或過失，不法侵害他人之權利者，負損害賠償責任
    ，民法第184條第1項前段定有明文。而數人共同不法侵害他
    人之權利者，對於被害人所受損害之所以應負連帶賠償責任
    ，係因數人之行為共同構成違法行為之原因或條件，因而發
    生同一損害，具有行為關連共同性之故，是以，加害人於共
    同侵害權利之目的範圍內，各自分擔實行行為之一部，而互
    相利用他人之行為，以達其目的，仍不失為共同侵權行為人
    ，而應對於全部所發生之結果，連帶負損害賠償責任。本件
    被告擔任詐欺集團蒐集人頭帳戶之工作，將前揭林○○合作金
    庫帳戶資料提供給詐欺集團使用，縱未全程參與詐騙原告之
    過程，然其與詐欺集團其餘成員彼此利用他人之行為，以達
    詐欺取財之目的，仍應為共同侵權行為人，被告自應與其他
    詐欺集團成員，就原告所受190萬元損害，負連帶賠償責任
    ，是原告請求被告賠償190萬元，自屬有據。
五、綜上所述，原告依民法第184條第1項前段規定，請求被告給
    付190萬元，及自刑事附帶民事訴訟起訴狀繕本送達被告翌
    日即111年3月15日起（附民卷17頁）至清償日止按年息5％計
    算之利息，為有理由，應予准許。又本件原告係提起刑事附
    帶民事訴訟，依法無庸繳納裁判費，且於移送本院審理期間
    ，亦未增生任何訴訟費用，爰不為訴訟費用負擔之諭知。
六、本件事證已臻明確，兩造其餘攻擊防禦方法及所用之證據，
    經本院審酌後，認與判決結果不生影響，爰不逐一論列，附
    此敘明。
七、據上論結，本件原告之訴為有理由，爰判決如主文。
中　　華　　民　　國　　111 　年　　6 　　月　　29　　日
                民事第八庭  審判長法　官  杭起鶴 
　　　　　　　　　　　        　　法　官  黃裕仁 
　　　　　　　　　　　      　　　法　官  羅智文
正本係照原本作成。
如不服本判決，應於收受送達後二十日內向本院提出上訴書狀，
其未表明上訴理由者，應於提出上訴後二十日內向本院補提理由
書狀（均須按他造當事人之人數附繕本）。因疫情而遲誤不變期
間，得向法院聲請回復原狀。
上訴時應提出委任律師或具有律師資格之人之委任狀。委任有律
師資格者，另應附具律師資格證書及釋明委任人與受任人有民事
訴訟法第四百六十六條之一第一項但書或第二項所定關係之釋明
文書影本。如委任律師提起上訴者，應一併繳納上訴裁判費。

                                  書記官  林賢慧
　　　　　　　　　　　　　　　　　
中　　華　　民　　國　　111 　年　　6 　　月　　29　　日